【裁判字號】    99,易,57
【裁判日期】    990129
【裁判案由】    竊盜
【裁判全文】
臺灣臺中地方法院刑事判決  99年度易字第57號
公  訴  人  臺灣臺中地方法院檢察署檢察官
被      告  丙○○
上列被告因竊盜案件，經檢察官提起公訴（98年度偵字第26026
號），被告於準備程序中就被訴事實為有罪之陳述，本院裁定依
簡式審判程序審理，判決如下：
    主    文
丙○○犯攜帶兇器竊盜罪，累犯，處有期徒刑柒月。
    事    實
一、丙○○前於民國94年間，因贓物案件，經臺灣苗栗地方法院
    以94年度苗簡字第354號判決判處有期徒刑3月，復因贓物案
    件，經本院以98年度中簡字第1398號判決判處有期徒刑2月
    ，嗣經減刑及合併定執行刑為有期徒刑3月，於95年1月24日
    易科罰金執行完畢。竟仍不知悔改，於98年9月10日凌晨3時
    許，駕駛其向不知情之妻舅黃世昌借用之車牌號碼X5-9382
    號自小客車，行經臺中市○區○○○街471號前時，見甲○
    ○所有之車牌號碼6505-NJ號自小客車停放在上址路旁，無
    人看管，竟意圖為自己不法之所有，先將其駕駛之上開車牌
    號碼X5-9382號自小客車停放在臺中市○○區○○街223號前
    ，徒步走回上址6505-NJ號車停放處，以其自備鑰匙1支（未
    扣案）開啟甲○○前揭自小客車之駕駛座車門，並啟動引擎
    ，欲將自備鑰匙拔出時，因該鑰匙卡於鑰匙座上，丙○○乃
    返回上開X5-9382號車拿取車上修車工具盒內屬黃世昌所有
    ，足對人之生命、身體、安全構成威脅，客觀上足供兇器使
    用之十字起子1支，再返回6505-NJ號車內，惟仍不能將鑰匙
    取下，丙○○即將該6505-NJ號自小客車駛離而竊取之。丙
    ○○得手後先將該竊得之車輛行駛至臺中市○○區○○街
    168號對面停放，再將其原使用之車號X5-9382號自小客車駛
    至天祥街168號前停放後，隨至對面駕駛竊得之車牌號碼
    6505-NJ號自小客車沿天祥街左轉東光路至臺中市○○○路
    及天乙街附近藏放，欲伺機找尋買家後再行移車，而其於停
    車關掉引擎後上開自備鑰匙因仍無法拔出即置於鑰匙座上。
    之後丙○○再搭乘計程車返回臺中市○○街附近，駕駛原車
    號X5-9382號自小客車離去。同日（10日）下午2時許，丙○
    ○因找不到買家，再前往上開贓車藏放處時，該車已不知去
    向。嗣甲○○發現車輛遭竊報警，經警調閱失竊地點周邊監
    視器畫面而循線查獲上情。
二、證據名稱：
  (一)被告丙○○於警詢、偵查及本院審理中之自白。
  (二)被害人甲○○於警詢中之指訴。
  (三)臺中市警察局車輛協尋電腦輸入單1份、車籍查詢─基本資
    料詳細畫面1份、路口監視器翻拍畫面22張、現場照片6張
    在卷可稽。
三、論罪科刑的理由：
  (一)按刑法第321條第1項第3款之攜帶兇器竊盜罪，係以行為人
    攜帶兇器竊盜為其加重條件，此所謂兇器，其種類並無限
    制，凡客觀上，具有危險性之兇器均屬之，且祇須行竊時攜
    帶此種具有危險性之兇器為已足，並不以攜帶之初有行兇之
    意圖為必要（最高法院79年臺上字第5253號判例意旨參照）
    。本案被告丙○○自承於尚未將6505-NJ號車駛離原處，即
    竊盜行為進行中，為拔取自備鑰匙，乃返回原X5-9382號車
    拿取車上之隨車工具十字起子1支返回6505-NJ號車，隨後再
    將車號6505-NJ號車輛駛離而竊盜得手；按該十字起子雖未
    扣案，惟既係供隨車工具使用，應便於施力且質地堅硬，自
    屬足以傷害人之生命、身體之兇器無訛。被告丙○○於竊盜
    時攜帶該兇器，依首揭判例意旨，核係犯刑法第321條第1第
    3款之攜帶兇器竊盜罪。
  (二)查丙○○前於94年間，因贓物案件，經臺灣苗栗地方法院以
    94年度苗簡字第354號判決判處有期徒刑3月，復因竊盜案件
    ，經本院以98年度中簡字第1398號判決判處有期徒刑2月，
    嗣經減刑及合併定執行刑為有期徒刑3月，於95年1月24日易
    科罰金執行完畢，有臺灣高等法院被告前案紀錄表在卷可按
    ，其於前案執行完畢後，5年內故意再犯本件有期徒刑以上
    之罪，為累犯，應依刑法第47條第1項之規定，加重其刑。
  (三)爰審酌被告丙○○正值壯年，不思以正當途徑獲取財物，因
    其犯罪致被害人之財物受有損失，迄今仍未能與被害人達成
    和解賠償被害人損失，惟被告犯後坦承犯行，態度良好，及
    其所竊取財物之價值、暨竊盜之目的、動機、手段等一切情
    狀，量處如主文所示之刑，以示懲儆。
  (四)被告行竊所用之自備鑰匙1支，因插於所竊之車上而隨同贓
    車不知去向，並未扣案，不能證明現仍存在，為免日後執行
    困難，爰不予宣告沒收；另其犯本案時持用之十字起子1支
    ，係其妻舅黃世昌所有，並非被告丙○○所有，業據被告供
    明在卷，自無從併予諭知沒收，附此敘明。
據上論斷，依刑事訴訟法第273條之1第1項、第299條第1項前段
、第310條之2、第454條第1項，刑法第321條第1項第3款、第47
條第1項，判決如主文所示。
本案經檢察官乙○○到庭執行職務。
中    華    民    國    99    年    1    月    29    日
                  刑事第九庭    法  官  吳幸芬
以上正本證明與原本無異。
如不服本判決應於收受判決後10日內向本院提出上訴書狀，並應
敘述具體理由；其未敘述上訴理由者，應於上訴期間屆滿後20日
內向本院補提理由書（均須按他造當事人之人數附繕本）「切勿
逕送上級法院」。
                                書記官  黃毅皓
中    華    民    國    99    年    1    月    29    日
附錄本判決論罪科刑法條：
中華民國刑法第321條
（加重竊盜罪）
犯竊盜罪而有左列情形之一者，處6月以上、5年以下有期徒刑：
一  於夜間侵入住宅或有人居住之建築物、船艦或隱匿其內而犯
之者。
二  毀越門扇、牆垣或其他安全設備而犯之者。
三  攜帶兇器而犯之者。
四  結夥三人以上而犯之者。
五  乘火災、水災或其他災害之際而犯之者。
六  在車站或埠頭而犯之者。
前項之未遂犯罰之。
準條例第一條前段、第二條，判決如主文。

司法院資訊處製作；財團法人民間司法改革基金會備份。
